臺灣彰化地方法院刑事判決　　　　　　　 96年度易字第967號
公　訴　人　臺灣彰化地方法院檢察署檢察官
被　　　告　丁○○
上列被告因竊盜案件，經檢察官提起公訴（九十六年度偵字第三
五八四號），本院判決如下：
    主  文
丁○○犯如附表所示之罪，各應處如附表所示之刑，各減為如附
表所示之刑，扣案之六角扳手及虎頭鉗各壹支，均沒收之。應執
行有期徒刑壹年伍月，扣案之六角扳手及虎頭鉗各壹支，均沒收
之。
    犯 罪 事 實
一、丁○○因缺錢花用，竟分別基於意圖為自己不法所有之犯意
    ，於附表所示之時間、地點，以附表所示之方式，竊取丙○○、乙○○（起訴書誤載為李勝茂）、庚○○、甲○○、己○及辛○○（起訴書誤載為詹隆卿）分別所有如附表所示之
    財物，得手後，分別變賣予不知情之路邊攤商，所得款項均
    已花用殆盡。嗣丁○○於有偵查犯罪職權之機關或個人發覺
    其犯罪前，主動向員警坦承其有如附表所示之竊盜犯行，自
    首而接受裁判，並於其住處扣得其所有，已供其行竊所用之
    六角扳手及虎頭鉗各一支。
二、案經彰化縣警察局鹿港分局報請臺灣彰化地方法院檢察署檢
    察官偵查起訴。
    理  由
一、按被告以外之人於審判外之言詞或書面陳述，除法律有規定
    者外，不得作為證據，又被告以外之人於審判外之陳述，雖
    不符刑事訴訟法第一百五十九條之一至第一百五十九條之四
    之規定，而經當事人於審判程序同意作為證據，法院審酌該
    言詞陳述或書面陳述作成時之情況，認為適當者，亦得為證
    據。當事人於法院調查證據時，知有同法第一百五十九條第
    一項不得為證據之情形，而未於言詞辯論終結前聲明異議者
    ，視為有前項同意，刑事訴訟法第一百五十九條第一項、第
    一百五十九條之五分別定有明文。查證人即被害人丙○○、
    乙○○、庚○○、甲○○、己○及辛○○於警詢中之證述，
    雖均係被告以外之人於審判外之言詞陳述，為傳聞證據，然
    被告、公訴人於本院審理時均同意將之引為證據，渠等知悉
    該等言詞陳述為傳聞證據而未於言詞辯論終結前聲明異議，
    本院復審酌該等言詞陳述均係由證人等出於自由意識而陳述
    ，且核無其他證據足認該等陳述有何顯不可信之情事等一切
    情況，認為適當，依刑事訴訟法第一百五十九條之五規定，
    認上開證人於警詢中之證述均得採為認定本件犯罪事實所憑
    之證據，合先敘明。
二、上開犯罪事實，業據被告丁○○迭於警詢中及本院審理時均
    坦承不諱，核與證人即被害人丙○○、乙○○、庚○○、甲○○、己○及辛○○於警詢中之證述；證人即承辦之員警戊○○於本院審理時之證述，情節均相符，此外，復有現場查
    證照片七幀可資佐證，足認被告之自白應與事實相符，洵堪
    採信。從而，本件事證已臻明確，被告上開犯行均堪認定。
三、按刑法第三百二十一條第一項第三款之攜帶兇器竊盜罪，係
    以行為人攜帶兇器竊盜為其加重條件，此所謂兇器，其種類
    並無限制，凡客觀上足對人之生命、身體、安全構成威脅，
    具有危險性之兇器均屬之，且祇須行竊時攜帶此種具有危險
    性之兇器為已足，並不以攜帶之初有行兇之意圖為必要，最
    高法院七十九年度臺上字第五二五三號判例意旨參照，查本
    件被告持以行竊所用之六角扳手及虎頭鉗各一支，均係鐵質
    鑄造，質地堅硬，均有相當之重量，虎頭鉗之頭部並呈銷尖
    狀，此業據本院當庭勘驗屬實，堪認對人之生命、身體可造
    成危險，客觀上均屬具有危險性之兇器無訛。是核被告所為
    ，係均犯刑法第三百二十一條第一項第三款之攜帶兇器竊盜
    罪。被告所犯如附表所示之竊盜犯行，犯意各別，行為互殊
    ，應予分論併罰。再按犯人在犯罪未發覺之前，向該管公務
    員告知其犯罪，而不逃避接受裁判，即與刑法第六十二條規
    定自首之條件相符，不以言明「自首」並「願受裁判」為必
    要（最高法院六十三年度臺上字第一一０一號判例、八十八
    年度臺上字第八七七號判決意旨參照）。查本件被告於附表
    所示之竊盜犯行未經有偵查犯罪職權之機關或個人發覺前，
    主動向員警坦承該等竊盜犯行，並接受裁判等情，業據證人
    即員警戊○○到庭結證屬實，被告對於未被發覺之犯罪自首
    而接受裁判，依前開說明，爰依刑法第六十二條前段規定，
    就其所犯如附表所示之竊盜犯行，分別減輕其刑。爰審酌被
    告不思循正當途徑獲取所需，任意攫取他人財物，輕忽他人
    之財產法益，且其前已有竊盜之前科紀錄，素行不佳，並曾
    因竊盜案件經本院為有罪判決確定，詎仍不知悔改，一再為
    竊盜犯行，顯有漠視法紀之情，自不容輕縱，暨考量其犯罪
    之手段、動機、目的、生活狀況、智識程度、竊取財物之價
    值，及其迭於警詢中及本院審理時均已坦承犯行之態度等一
    切情狀，分別量處如主文所示之刑。又被告於行為後，中華
    民國九十六年罪犯減刑條例業經公布，並自九十六年七月十
    六日起施行，被告上開竊盜犯行，雖均係屬該條例第三條所
    列舉不予減刑之罪，惟其所宣告之刑均未逾一年六月，且犯
    罪時間均在九十六年四月二十四日之前，爰依該條例第二條
    第一項第三款、第七條、第十條第一項之規定，減其宣告刑
    如主文所示，並定其應執行之刑。至被告持以行竊所用之六
    角扳手及虎頭鉗各一支，均係被告所有，且均已供其行竊犯
    罪所用之物，業據其陳明在卷，爰依刑法第三十八條第一項
    第二款規定，併予宣告沒收。
據上論斷，應依刑事訴訟法第二百九十九條第一項前段，刑法第
三百二十一條第一項第三款、第六十二條前段、第五十一條第五
款、第三十八條第一項第二款，中華民國九十六年罪犯減刑條例
第二條第一項第三款、第七條、第十條第一項，判決如主文。
本案經檢察官張尹敏到庭執行職務。
中　　華　　民　　國　　96　　年　  8　　月 　　20　　日
                  刑事第一庭     法  官  簡璽容
以上正本證明與原本無異。
如不服本判決，應於判決送達後10日內，向本院提出上訴書狀，
上訴書狀應「敘述具體上訴理由」，並按他造當事人之人數附繕
本。「切勿逕送上級法院」。
告訴人或被害人對於判決如有不服具備理由請求檢察官上訴者，
其上訴期間之計算係以檢察官收受判決正本之日期為準。
中　　華　　民　　國　　96　　年　  8　　月　 　20　　日
                                 書記官  陳錫威
附錄本案論罪科刑法條全文：
中華民國刑法第321條
（加重竊盜罪）
犯竊盜罪而有左列情形之一者，處六月以上、五年以下有期徒刑
：
一  於夜間侵入住宅或有人居住之建築物、船艦或隱匿其內而犯
之者。
二  毀越門扇、牆垣或其他安全設備而犯之者。
三  攜帶兇器而犯之者。
四  結夥三人以上而犯之者。
五  乘火災、水災或其他災害之際而犯之者。
六  在車站或埠頭而犯之者。
前項之未遂犯罰之。
附 表
┌─┬───┬───┬─────┬───┬────┬──────┬──┬───┐
│編│犯罪時│犯罪地│犯罪方法  │被害人│犯罪所得│ 查獲情形   │所犯│應處之│
│號│間(民 │點    │          │      │(新臺幣)│            │法條│罪刑及│
│  │國)   │      │          │      │        │            │    │其減後│
│  │      │      │          │      │        │            │    │之刑  │
├─┼───┼───┼─────┼───┼────┼──────┼──┼───┤
│一│九十六│彰化縣│丁○○持客│丙○○│抽水馬達│丁○○於有偵│刑法│丁○○│
│  │年三月│永靖鄉│觀上足供兇│      │一部，業│查犯罪職權之│第三│攜帶兇│
│  │十一日│崙美村│器使用之六│      │已變賣，│機關或個人發│百二│器竊盜│
│  │凌晨零│崙美段│角扳手及虎│      │編號一至│覺其此次犯罪│十一│，處有│
│  │時許  │二九段│頭鉗，先以│      │六變賣所│前，主動向承│條第│期徒刑│
│  │      │農田  │六角扳手鬆│      │得共計二│辦員警坦承竊│一項│陸月，│
│  │      │      │開抽水馬達│      │千餘元已│盜犯行，而自│第三│減為有│
│  │      │      │之螺絲，復│      │花用完畢│首接受裁判。│款  │期徒刑│
│  │      │      │以虎頭鉗剪│      │。      │            │    │月。│
│  │      │      │斷抽水馬達│      │        │            │    │      │
│  │      │      │電線後搬離│      │        │            │    │      │
│  │      │      │之方式，竊│      │        │            │    │      │
│  │      │      │取置放於農│      │        │            │    │      │
│  │      │      │田旁之抽水│      │        │            │    │      │
│  │      │      │馬達一部，│      │        │            │    │      │
│  │      │      │得手後，變│      │        │            │    │      │
│  │      │      │賣予不知情│      │        │            │    │      │
│  │      │      │之路邊攤商│      │        │            │    │      │
│  │      │      │。        │      │        │            │    │      │
├─┼───┼───┼─────┼───┼────┼──────┼──┼───┤
│二│九十六│彰化縣│同編號一  │乙○○│同編號一│同編號一    │刑法│丁○○│
│  │年三月│田尾鄉│          │      │        │            │第三│攜帶兇│
│  │十一日│新興村│          │      │        │            │百二│器竊盜│
│  │凌晨零│新興段│          │      │        │            │十一│，處有│
│  │時許  │農田  │          │      │        │            │條第│期徒刑│
│  │      │      │          │      │        │            │一項│陸月，│
│  │      │      │          │      │        │            │第三│減為有│
│  │      │      │          │      │        │            │款  │期徒刑│
│  │      │      │          │      │        │            │    │月。│
│  │      │      │          │      │        │            │    │      │
├─┼───┼───┼─────┼───┼────┼──────┼──┼───┤
│三│九十六│彰化縣│同編號一  │庚○○│同編號一│同編號一    │刑法│丁○○│
│  │年三月│永靖鄉│          │      │        │            │第三│攜帶兇│
│  │十二日│民權路│          │      │        │            │百二│器竊盜│
│  │凌晨零│與邱厝│          │      │        │            │十一│，處有│
│  │時許  │巷口農│          │      │        │            │條第│期徒刑│
│  │      │田    │          │      │        │            │一項│陸月，│
│  │      │      │          │      │        │            │第三│減為有│
│  │      │      │          │      │        │            │款  │期徒刑│
│  │      │      │          │      │        │            │    │月。│
│  │      │      │          │      │        │            │    │      │
├─┼───┼───┼─────┼───┼────┼──────┼──┼───┤
│四│九十六│彰化縣│同編號一  │甲○○│同編號一│同編號一    │刑法│丁○○│
│  │年三月│永靖鄉│          │      │        │            │第三│攜帶兇│
│  │十二日│新莊村│          │      │        │            │百二│器竊盜│
│  │凌晨零│港新巷│          │      │        │            │十一│，處有│
│  │時許  │農田  │          │      │        │            │條第│期徒刑│
│  │      │      │          │      │        │            │一項│陸月，│
│  │      │      │          │      │        │            │第三│減為有│
│  │      │      │          │      │        │            │款  │期徒刑│
│  │      │      │          │      │        │            │    │月。│
│  │      │      │          │      │        │            │    │      │
├─┼───┼───┼─────┼───┼────┼──────┼──┼───┤
│五│九十六│彰化縣│同編號一  │己  ○│同編號一│同編號一    │刑法│丁○○│
│  │年三月│永靖鄉│          │      │        │            │第三│攜帶兇│
│  │十二日│新莊村│          │      │        │            │百二│器竊盜│
│  │凌晨零│港新段│          │      │        │            │十一│，處有│
│  │時許  │農田  │          │      │        │            │條第│期徒刑│
│  │      │      │          │      │        │            │一項│陸月，│
│  │      │      │          │      │        │            │第三│減為有│
│  │      │      │          │      │        │            │款  │期徒刑│
│  │      │      │          │      │        │            │    │月。│
│  │      │      │          │      │        │            │    │      │
├─┼───┼───┼─────┼───┼────┼──────┼──┼───┤
│六│九十六│彰化縣│同編號一  │辛○○│同編號一│同編號一    │刑法│丁○○│
│  │年三月│永靖鄉│          │      │        │            │第三│攜帶兇│
│  │十二日│東寧村│          │      │        │            │百二│器竊盜│
│  │凌晨零│東寧段│          │      │        │            │十一│，處有│
│  │時許  │農田  │          │      │        │            │條第│期徒刑│
│  │      │      │          │      │        │            │一項│陸月，│
│  │      │      │          │      │        │            │第三│減為有│
│  │      │      │          │      │        │            │款  │期徒刑│
│  │      │      │          │      │        │            │    │月。│
└─┴───┴───┴─────┴───┴────┴──────┴──┴───┘
